臺灣高雄地方法院刑事判決　　　　　　　 94年度易字第164號
公　訴　人　台灣高雄地方法院檢察署檢察官
被　　　告　甲○○　男　26歲.
上列被告因竊盜案件，經檢察官提起公訴（94年度偵第401號）
，被告於本院準備程序進行中，就被訴事實為有罪之陳述，經本
院告知簡式審判程序意旨，並聽取公訴人及被告意見後，合議庭
裁定由受命法官獨任進行簡式審判程序審理，本院判決如下：
    主  文
甲○○攜帶兇器竊盜未遂，累犯，處有期徒刑陸月，如易科罰金
，以參佰元折算壹日。扣案之剪線鉗、斜口鉗、剪刀各壹支、頭
燈壹具、鐵條捌支均沒收。
    事  實
一、甲○○前於民國89年間曾因施用毒品案件，經本院以90年度
    鳳簡字第613號判處有期徒刑4月確定，並於91年8月26日易
    科罰金執行完畢。詎甲○○不知悔改，僅因經濟狀況不佳，
    即於93年12月22日下午10時許，基於為自己不法所有之意圖
    ，攜帶其所有客觀上對人之生命、身體安全具有危險性足供
    凶器使用之剪線鉗、斜口鉗、剪刀各1支、鐵條8支，至高雄
    縣大樹鄉○○村○○道路旁，頭載燈具照明，以鐵條插入電
    桿攀爬之方式，將臺灣電力股份有限公司（以下稱台電公司
    ）所有編號尚高分59、60號電線桿所架設上之電纜線2條約
    70公尺剪斷著手欲竊取之際，為路人陳員發現報警處理當場
    查獲，甲○○始未得逞，並扣得上開剪線鉗、斜口鉗、剪刀
    各1支、鐵條8支及頭燈1具。
二、案經高雄縣政府警察局仁武分局報請臺灣高雄地方法院檢察
    署檢察官偵查起訴。
    理  由
一、按本件被告甲○○所犯係死刑、無期徒刑、最輕本刑為三年
    以上有期徒刑以外之罪，其於準備程序就前揭被訴事實為有
    罪之陳述，經受命法官告知簡式審判程序之旨，並聽取其與
    公訴人之意見後，本院認無不得或不宜改依簡式審判程序進
    行之處，爰依刑事訴訟法第273條之1第1項，裁定本件由受
    命法官獨任進行簡式審判程序，合先敘明。
二、上揭犯罪事實，迭據被告於警詢、偵查及本院審理中（參見
    本院審理卷第62頁）坦承不諱，核與證人即現場目擊之路人
    陳員於警詢中證述被告行竊之過程相符，亦與證人即台電公
    司之員工乙○○於警詢中所指訴電纜線遭竊之時間、地點、
    數量等情（參見警卷第4頁至第7頁），互核屬實，被告對於
    渠等警詢筆錄之證據能力亦不爭執，自得採為證據。且有高
    雄縣政府警察局仁武分局扣押筆錄表（參見警卷第10頁）、
    贓物認領保管單（參見警卷第14頁）、現場照片4幀（參見
    警卷第12頁及第13頁）在卷可憑，復有被告所有用以行竊之
    剪線鉗、斜口鉗、剪刀各1支、鐵條8支及頭燈1具扣案足憑
    ，足證被告之自白與事實相符，是被告犯罪事證明確，其犯
    行堪以認定，應依法論科。
二、按被告所持扣案之剪線鉗、斜口鉗、剪刀各1支、鐵條8支，
    質地堅硬，可剪斷電線或承載人體之重量，有照片2幀在卷
    足憑（參見警卷第11頁），客觀上足對人之生命、身體安全
    性構成威脅，性質上屬兇器無訛，被告攜帶兇器爬上電線桿
    著手竊取電線而未得逞，核被告所為，係犯刑法第321條第2
    項、第1項第3款之攜帶兇器竊盜未遂罪。被告於89年間曾因
    施用毒品案件，經本院以90年度鳳簡字第613號判處有期徒
    刑4 月確定，並於91年8月26日易科罰金執行完畢等情，有
    臺灣高等法院被告全國前案記錄表1份在卷可佐，其於5年內
    再犯本件有期徒刑以上之罪，為累犯，應依刑法第47條規定
    加重其刑。又被告已著手犯罪行為之實行，惟未生犯罪之結
    果，為未遂犯，應依刑法第26條前段規定，減輕其刑，依法
    先加後減之。爰審酌被告正值青年，卻不思以正當方法賺取
    財物，竟貪圖小利行竊，破壞他人對財產權的支配，危害社
    會治安，惟念及被告並未實際竊得財物，犯罪情節尚屬輕微
    ，且犯後尚能坦承犯行等一切情狀，量處如主文所示之刑，
    並諭知易科罰金之折算標準。至扣案之剪線鉗、斜口鉗、剪
    刀各1支、鐵條8支及頭燈1具，係被告所有，且供本件犯罪
    所用之物，業經被告供明在卷（參見本院審理卷第70頁），
    爰依刑法第38條第1項第2款之規定，併予宣告沒收。
據上論斷，應依刑事訴訟法第273 條之1 第1 項、第299 條第1
項前段，刑法第11條前段、第321條第2項、第1項第3款、第47條
、第41條第1項前段、第38條第1項第2款，罰金罰鍰提高標準條
例第2條，判決如主文。
本案經檢察官李廷輝到庭執行職務。
中　　 華　 　民 　　國　　94　　年　　5　　月  31   日
                      鳳山刑事第二庭  法  官  廖建瑜
以上正本證明與原本無異。
如不服本判決，應於收受送達後10日內向本院提出上訴書狀。
　　　　　　　　　　　　　　　　　    書記官  張家榮
中　　華　　民　　國　　94　　年　　5 　　月　　31　　日
中華民國刑法第321條
犯竊盜罪而有左列情形之一者，處 6 月以上、 5 年以下有期徒
刑：
一  於夜間侵入住宅或有人居住之建築物、船艦或隱匿其內而犯
    之者。
二  毀越門扇、牆垣或其他安全設備而犯之者。
三  攜帶兇器而犯之者。
四  結夥三人以上而犯之者。
五  乘火災、水災或其他災害之際而犯之者。
六  在車站或埠頭而犯之者。
前項之未遂犯罰之。
